臺灣士林地方法院刑事裁定
111年度聲字第278號
聲  請  人  臺灣士林地方檢察署檢察官
受  刑  人  黃文星
上列聲請人因受刑人數罪併罰有二裁判以上，聲請定其應執行之
刑（111年度執聲字第185號、108年度執字第633號），本院裁定
如下：
    主  文
黃文星犯如附表所示之罪所處之刑，有期徒刑部分，應執行有期
徒刑肆年。
    理  由
一、本件聲請意旨略以：受刑人黃文星因違反槍砲彈藥刀械管制
    條例等案件，先後判決確定如附表所載，應依刑法第53條及
    第51條第5款規定，定其應執行之刑，爰依刑事訴訟法第477
    條第1項聲請裁定等語。
二、按裁判確定前犯數罪者，併合處罰之，但有得易科罰金之罪
    與不得易科罰金之罪之情形，受刑人請求檢察官聲請定應執
    行刑者，依第51條規定定之；數罪併罰，分別宣告其罪之刑
    ，若宣告多數有期徒刑者，於各刑中之最長期以上，各刑合
    併之刑期以下，定其刑期，但不得逾30年；數罪併罰，有二
    裁判以上者，依第51條之規定，定其應執行之刑，刑法第50
    條第1項但書第1款、第2項、第51條第5款、第53條分別定有
    明文。次按依刑法第53條應依刑法第51條第5款至第7款之規
    定，定其應執行之刑者，由該案犯罪事實最後判決之法院之
    檢察官，聲請該法院裁定之，刑事訴訟法第477條第1項定有
    明文。再數罪併罰中之一罪，依刑法規定得易科罰金，若因
    與不得易科之他罪併合處罰結果而不得易科罰金時，原可易
    科部分所處之刑，自亦無庸為易科折算標準之記載（司法院
    釋字第144、679號解釋意旨參照）。又刑事訴訟法第370條
    第2項、第3項，已針對第二審上訴案件之定應執行之刑，明
    定有不利益變更禁止原則之適用；分屬不同案件之數罪併罰
    ，倘一裁判宣告數罪之刑，曾經定其執行刑，再與其他裁判
    宣告之刑定其執行刑時，在法理上亦應同受此原則之拘束（
    最高法院103年度第14次刑事庭會議決議可資參照）。基此
    ，上開更定之應執行刑，不應比前定之應執行刑加計其他裁
    判所處刑期或所定應執行刑後為重，否則即與法律秩序理念
    及法律目的之內部界限有違，難認適法（最高法院93年度台
    非字第192號判決意旨亦可參照）。
三、經查，受刑人於附表所示之時間犯如附表所示之罪，經臺灣
    臺北地方法院（下稱北院）、本院及臺灣高等法院分別判處
    如附表所示之刑，均經確定在案，且各罪均為判決確定前所
    犯，本院亦為最後事實審之法院等情，有各該刑事判決書及
    臺灣高等法院被告前案紀錄表在卷可稽（見本院卷第9至64
    頁、第84至85頁、第87至99頁）。其中如附表編號1、2所處
    之刑，經北院以107年度聲字第746號裁定應執行有期徒刑5
    月確定，有該裁定及臺灣高等法院被告前案紀錄表各在卷可
    佐（見本院卷第19至21頁、第96頁）。是本院就如附表編號
    1至5之案件再為定應執行刑之裁判時，自應受前開裁判所為
    定應執行刑內部界限之拘束，而應在上開應執行刑與各罪所
    處之刑之4年3月總和範圍內定應執行刑。又其中附表編號1
    至4所示之罪所判處之有期徒刑均得易科罰金，附表編號5所
    示之罪所判處之有期徒刑則不得易科罰金，依刑法第50條第
    1項但書第1款、第2項之規定，須經受刑人請求檢察官聲請
    ，始得依同法第51條之規定定其應執行刑。而受刑人已請求
    檢察官就附表所示各罪有期徒刑部分聲請定應執行刑，此有
    臺灣士林地方檢察署依102年1月23日修正刑法第50條受刑人
    是否請求檢察官聲請定應執行刑聲請狀在卷足憑（見本院卷
    第65頁），且為受刑人到庭所陳述明確（見本院卷第128頁
    ），則聲請人聲請就如附表所示各罪所處之刑定應執行之刑
    ，本院審核後，認其聲請為正當。本院斟酌受刑人犯如附表
    所示之罪之不法與罪責程度、附表編號1至4之罪皆係犯施用
    第二級毒品罪，具有同質性；附表編號5係犯違反槍砲彈藥
    刀械管制條例案件，罪責不具同質性；附表編號1至5之犯罪
    時間僅相距約7月；與被告前科多係毒品等案件而具有相當
    關聯性、所反應受刑人之人格特性與犯罪傾向等因素，對於
    受刑人所犯數罪為整體非難評價，暨受刑人到庭稱：我現在
    在報假釋，減多減少是殘刑的問題，但還是希望減多一點等
    語（見本院卷第128頁）之意見等情，定其應執行之刑如主
    文所示。另上開所定應執行刑，為得易科罰金之刑與不得易
    科罰金之刑合併定應執行刑，依上揭解釋意旨，無庸再為易
    科罰金折算標準之諭知。
四、依刑事訴訟法第477條第1項，刑法第50條第1項但書第1款、
    第2項、第53條、第51條第5款，裁定如主文。
中　　華　　民　　國　　111 　年　　3 　　月　　17　　日
                  刑事第六庭　　法  官  林哲安
以上正本證明與原本無異。
如不服本裁定，應於裁定送達後5日內向本院提出抗告狀。因疫
情而遲誤不變期間，得向法院聲請回復原狀。　　　　　　　
　　　　　　　　　              書記官  郭如君
中　　華　　民　　國　　111 　年　　3 　　月　　21　　日
附表：
編　　　　　號  1 2 3 罪　　　　　名  毒品危害防制條例 毒品危害防制條例 毒品危害防制條例 宣　　告　　刑  有期徒刑3月，如易科罰金，以新臺幣1,000元折算1日 有期徒刑3月，如易科罰金，以新臺幣1,000元折算1日 有期徒刑2月，如易科罰金，以新臺幣1,000元折算1日 犯　罪　日　期  106年4月1日 106年11月19日採尿回溯96小時內某時許 106年5月4日 偵查(自訴)機關年　度　案　號  士林地檢106年度毒偵字第954號 臺北地檢106年度毒偵字第4540號 士林地檢106年度毒偵字第1222號 最後事實審 法　　院 士林地院 臺北地院 士林地院  案　　號 106年度湖簡字第342號 107年度簡字第316號 107年度簡上字第14號  判決日期 106年11月14日 107年2月26日 107年5月16日 確定判決 法　　院 士林地院 臺北地院 士林地院  案　　號 106年度湖簡字第342號 107年度簡字第316號 107年度簡上字第14號  判決確定日期 106年12月18日 107年3月19日 107年5月16日  備註  士林地檢107年度執字第533號 臺北地檢107年度執字第2279號 士林地檢107年度執字第3360號   編號1、2經北院以107年度聲字第746號裁定定應執行有期徒刑5月   

編　　　　　號  4 5 （以下空白） 罪　　　　　名  毒品危害防制條例 槍砲彈藥刀械管制條例  宣　　告　　刑  有期徒刑2月，如易科罰金，以新臺幣1,000元折算1日 有期徒刑3年6月，併科罰金新臺幣6萬元，罰金如易服勞役，以新臺幣1,000元折算1日  犯　罪　日　期  106年8月13日 106年5月3日至106年5月5日  偵查(自訴)機關年　度　案　號  士林地檢106年度毒偵字第2066號 士林地檢106年度偵字第7251號  最後事實審 法　　院 士林地院 臺灣高院   案　　號 107年度審簡字第477號 107年度上訴字第987號   判決日期 107年8月22日 107年5月30日  確定判決 法　　院 士林地院 最高法院   案　　號 107年度審簡字第477號 107年度台上字第4872號   判決確定日期 107年9月25日 107年12月20日   備註  士林地檢107年度執字第6581號 士林地檢108年度執字第633號